臺灣雲林地方法院刑事判決
111年度訴字第626號
公  訴  人  臺灣雲林地方檢察署檢察官
被      告  蘇崑忠


上列被告因違反毒品危害防制條例案件，經檢察官提起公訴（11
1年度毒偵字第299號），被告於準備程序中就被訴事實為有罪之
陳述，經本院合議庭裁定由受命法官獨任行簡式審判程序，判決
如下：
    主    文
蘇崑忠犯施用第一級毒品罪，處有期徒刑捌月。扣案之第一級毒
品海洛因肆包（含包裝袋肆只，驗餘淨重共壹點玖公克）、第二
級毒品甲基安非他命壹包（含包裝袋壹只，驗餘淨重零點貳柒陸
公克），均沒收銷燬；扣案之吸食器壹組沒收。
    犯罪事實
一、蘇崑忠於民國111年3月25日17時許，在雲林縣口湖鄉謝厝村
    某產業道路路旁，基於施用第一級毒品海洛因及第二級毒品
    甲基安非他命之犯意，以將海洛因及甲基安非他命放入玻璃
    球吸食器內用火燒烤後吸食煙霧之方式，同時施用海洛因及
    甲基安非他命1次。嗣於同日21時50分許，為警在雲林縣○○
    鎮○道0號北向243公里處攔查，扣得其持有第一級毒品海洛
    因4包（含包裝袋4只，驗餘淨重共1.9公克）、第二級毒品
    甲基安非他命1包（含包裝袋1只，驗餘淨重0.276公克）、
    吸食器1組，並經警採其尿液送驗，結果呈嗎啡、可待因及
    甲基安非他命陽性反應而查獲。
二、案經內政部警政署國道公路警察局第四公路警察大隊報告臺
    灣雲林地方檢察署檢察官偵查起訴。
    理    由
壹、程序方面
一、本案被告蘇崑忠所犯非死刑、無期徒刑、最輕本刑為3年以
    上有期徒刑之罪，亦非高等法院管轄第一審案件，於準備程
    序進行中，被告就上揭被訴事實為有罪之陳述，經受命法官
    告知簡式審判程序之旨，並聽取其與檢察官之意見後，本院
    合議庭依刑事訴訟法第273條之1第1項規定，裁定由受命法
    官獨任進行簡式審判程序。是本案之證據調查，依同法第27
    3條之2規定，不受同法第159條第1項、第161條之2、第161
    條之3、第163條之1及第164條至第170條規定之限制，合先
    敘明。
二、按觀察、勒戒或強制戒治執行完畢釋放後，3年內再犯第10
    條之罪者，檢察官應依法追訴，毒品危害防制條例第23條第
    2項定有明文。被告前因施用第一、二級毒品案件，經本院
    以110年度毒聲字第139號裁定送勒戒處所執行觀察、勒戒，
    被告提起抗告，經臺灣高等法院臺南分院（下稱臺南高分院
    ）以110年度毒抗字第409號裁定撤銷上開裁定發回本院，再
    經本院以110年度毒聲更一字第5號裁定被告送勒戒處所執行
    觀察、勒戒，被告仍不服提起抗告，經臺南高分院以110年
    度毒抗字第775號裁定駁回其抗告而確定。嗣被告入勒戒處
    所觀察、勒戒後，因認無繼續施用毒品傾向，於111年1月21
    日釋放出所等情，有臺灣高等法院被告前案紀錄表在卷可稽
    ，是被告於最近1次觀察、勒戒執行完畢釋放後，3年內再犯
    本案施用第一、二級毒品犯行（犯罪事實之認定詳後述），
    依上開規定，檢察官自應依法追訴，合先敘明。
貳、實體方面
一、認定犯罪事實所憑之證據及理由
　　上開犯罪事實，業據被告於警詢時、偵查中、本院準備程序
    及審理時均坦承不諱（警卷第3至5頁；毒偵卷第13至16頁；
    本院卷第61頁、第70頁），且有員警職務報告書、自願受搜
    索同意書、國道公路警察局第四公路警察大隊搜索扣押筆錄
    、扣押物品目錄表、勘察採證同意書、國道公路警察局第四
    公路警察大隊查獲施用（持有）毒品案件經過情形紀錄表、
    高雄市立凱旋醫院濫用藥物尿液檢驗報告、濫用藥物成品檢
    驗鑑定書（檢驗字號：高市凱醫驗字第72837號）、法務部
    調查局濫用藥物實驗室鑑定書（發文日期：111年7月14日；
    發文字號：調科壹字第11123014420號）各1份（警卷6至9頁
    、第19至20頁、第33頁；毒偵卷第67頁、第71頁、第91至93
    頁）附卷可佐，復有海洛因4包、甲基安非他命1包、玻璃球
    吸食器1支扣案可證，足認被告之自白與事實相符，堪以採
    信。是本案事證明確，被告前揭犯行，洵堪認定，應予依法
    論科。
二、論罪科刑
  ㈠核被告所為，係犯毒品危害防制條例第10條第1項之施用第一
    級毒品罪及同條第2項之施用第二級毒品罪。被告施用前持
    有第一級毒品海洛因、第二級毒品甲基安非他命之低度行為
    ，分別為施用之高度行為所吸收，均不另論罪。
　㈡檢察官起訴書固認被告係分別施用第一級毒品海洛因及第二
    級毒品甲基安非他命，惟本案無其他事證可資推認被告係分
    別施用第一級毒品海洛因及第二級毒品甲基安非他命，依罪
    證有疑利於被告之證據法則，本院爰依被告於本院之自白認
    其係同時施用第一、二級毒品。從而，被告以一施用行為，
    同時觸犯施用第一級毒品及施用第二級毒品等2罪名，為想
    像競合犯，應依刑法第55條前段規定，從一重論以施用第一
    級毒品罪。　
  ㈢至公訴意旨雖認被告本案犯行應論以累犯，惟僅提出被告刑
    案資料查註紀錄，並未就被告應加重其刑之事項具體指出相
    關證明方法，依最高法院110年度台上大字第5660號裁定之
    意旨，本院自無庸就此部分依職權調查並為相關之認定。至
    被告曾因施用毒品、偽證、違反槍砲彈藥刀械管制條例等案
    件經法院判處罪刑之前科紀錄，則列為刑法第57條第5款所
    定「犯罪行為人之品行」之審酌事項，附此敘明。
  ㈣爰以行為人之責任為基礎，審酌被告前已因施用毒品案件，
    經法院裁定送觀察、勒戒執行完畢，仍未能戒斷惡習，竟再
    次施用毒品，顯見其戒除毒癮之意志力非堅，所為殊值非難
    ；惟念其犯後坦承犯行，態度尚可，且施用毒品行為於本質
    上係屬自我戕害行為，具有病患性人格之特質，應側重適當
    之醫學治療及心理矯治為宜；兼衡其前科素行（卷附之臺灣
    高等法院被告前案紀錄表），暨其自述國中畢業之智識程度
    、職業為回收工、月收入新臺幣2萬多元、須幫忙扶養姪子
    的1名小孩之家庭及經濟狀況等一切情狀，量處如主文所示
    之刑，以資懲儆。
三、沒收部分　　
  ㈠按查獲之第一、二級毒品，不問屬於犯罪行為人與否，均沒
    收銷燬之，毒品危害防制條例第18條第1項前段定有明文。
    經查，扣案之第一級毒品海洛因4包（含包裝袋4只，驗餘淨
    重共1.9公克）、第二級毒品甲基安非他命1包（含包裝袋1
    只，驗餘淨重0.276公克），經分別送法務部調查局濫用藥
    物實驗室、高雄市立凱旋醫院鑑定，鑑定結果認含有第一級
    毒品海洛因及第二級毒品甲基安非他命成分，此有法務部調
    查局濫用藥物實驗室111年7月14日調科壹字第11123014420
    號鑑定書、高雄市立凱旋醫院111年4月25日高市凱醫驗字第
    72837號濫用藥物成品檢驗鑑定書各1份（毒偵卷第91頁、第
    71頁）附卷可佐，是扣案之第一級毒品海洛因4包及第二級
    毒品甲基安非他命1包均屬違禁物，復據被告供承：扣案毒
    品為其所有，係其施用所剩餘等語（毒偵卷第14頁；本院卷
    第62頁），爰依毒品危害防制條例第18條第1項前段之規定
    ，宣告沒收銷燬之。又包裝上開第一級毒品海洛因之包裝袋
    4只及第二級毒品甲基安非他命之包裝袋1只，因其上殘留之
    毒品難以析離，且無析離之實益與必要，當應整體視為毒品
    ，併予宣告沒收銷燬。至因鑑驗用罄之毒品既已滅失，自無
    庸另為沒收銷燬之諭知，併此敘明。
  ㈡另扣案之吸食器1組，為被告所有且係被告本案持以施用毒品
    所用等情，業據被告供陳在卷（毒偵卷第14頁；本院卷第62
    頁），自應依刑法第38條第2項前段規定，宣告沒收。
據上論斷，應依刑事訴訟法第273條之1第1項、第299條第1項前
段（僅引用程序法條），判決如主文。　　
本案經檢察官李鵬程提起公訴，檢察官林豐正到庭執行職務。
中　　華　　民　　國　　111 　年　　11　　月　　28　　日
                      刑事第二庭    法  官  趙俊維
以上正本證明與原本無異。　　　　　　　　　　　
如不服本判決應於收受判決後20日內向本院提出上訴書狀，並應
敘述具體理由；其未敘述上訴理由者，應於上訴期間屆滿後20日
內向本院補提理由書。「切勿逕送上級法院」。
                                    書記官  黃嫀文
中　　華　　民　　國　　111 　年　　11　　月　　28　　日

附錄本案論罪科刑法條全文：
毒品危害防制條例第10條
施用第一級毒品者，處6月以上5年以下有期徒刑。
施用第二級毒品者，處3年以下有期徒刑。